臺灣高雄地方法院刑事判決　　　　　　　　　　　　九十三年度簡上字第二四四號
　　上　訴　人　臺灣高雄地方法院檢察署檢察官
　　被　　　告　庚○○
　　被　　　告　辛○○
右列被告等因竊盜案件，上訴人不服臺灣高雄地方法院簡易庭中華民國九十三年二月
十日九十三年度簡字第五０二號第一審簡易判決（聲請簡易判決處刑案號：九十三年
度偵字第六八二號），提起上訴及移
度偵字第八九五、一五六九號、同署九十三年度偵字第一九三九八號），本院合議庭
認不宜以簡易判決處刑，改依通常程序，自為第一審判決如左：
    主  文
原判決撤銷。
庚○○、辛○○連續結夥三人攜帶兇器竊盜，各處有期徒刑壹年。扣案之油壓剪貳支
、剪刀伍支、鐮刀參支、鐵條玖支、扳鎖壹支、刀片壹支、鋼釘拾肆支、手套柒雙、
繩索參條、電線膠帶捌個、繩掛勾壹支，均沒收。
    事  實
一、庚○○係辛○○之配偶，其夫妻二人共同基於意圖為自己不法所有之概括犯意聯
    ，於下列時間、地點，以下列之方法，連續竊取乙○○等人所有之鐵條等財物。
（一）於民國九十三年一月三日上午九時三十分許，由庚○○駕駛辛○○所有之車牌
      號碼ＷＨ─七四二七號自小貨車，搭載辛○○至高雄縣美濃鎮○○街一０一號
      旁空地，共同竊取乙○○所有之鐵條四百四十四支（重約二百二十二公斤，價
      值新臺幣二千二百六十元），得手後欲逃離之際，經乙○○發現制止，庚○○
      與辛○○即駕車逃逸，惟因慌張而擦撞堤防致右後輪胎破裂，乃駕駛上述自用
      小貨車至高雄縣美濃鎮○○街七十三號「明勇汽車保養廠」修理，嗣經乙○○
      尾隨後報警查獲。
（二）於九十二年九月中旬某日，由庚○○駕駛上述自用小貨車搭載辛○○，至屏東
      縣高樹鄉○○村○○路四之八號，共同竊取丑○○所有堆放於該處之豬舍鐵欄
      杆重約三、四公噸（價值八萬元），得手後立即駕車離開該處。旋於同年九月
      二十日六時三十分許，復由庚○○駕駛上述自用小貨車搭載辛○○至前址，共
  同竊取丑○○所有置於該處之豬舍鐵欄杆，得手後隨即駕車離開現場，嗣分別
      為丁○○、壬○○發現後告知丑○○，再由丑○○報警查察，始知上情。
（三）庚○○、辛○○與成年人子○○（民國六十年九月二十五日生）三人，共同基
      於意圖為自己不法所有之犯意聯絡，於九十三年九月二十三日凌晨二至三時之
      間某時許，由子○○駕駛未懸掛車牌之光陽牌重型機車（引擎號碼為ＧＹ六Ｄ
      —一０八七七０號，係戊○○所有，於九十三年九月十九日凌晨某時，在屏東
      縣高樹鄉東興村某檳榔園之工寮內失竊，子○○涉嫌竊盜、贓物罪部分，另由
      臺灣高雄地方法院檢察署檢察官偵辦中）搭載庚○○、辛○○，前往高雄縣美
      濃鎮吉洋里竹旗桿一０四左十一至左十三電線桿，攜帶客觀上對於人之生命、
      身體、安全構成威脅，具有危險性足堪兇器使用之油壓剪二支（大、小各一支
      ）、剪刀五支（大支一支、小支四支）、鐵條九支、鐮刀三支、扳鎖一支、刀
      片一支、鋼釘十四支及手套七雙、繩索三條、電線膠帶八個、繩掛勾一支等工
      具、物品，由子○○以鐵條或鋼釘插入電線桿中，原係提供技術人員爬上電線
      桿頂端維修電線用之圓形孔洞中，手腳併用地爬上電線桿，以前述之油壓剪等
      工具，將臺灣電力公司（以下簡稱臺電公司）所有之六十方風雨線長二百公尺
      剪下而竊取之，並由庚○○、辛○○以上述工具、物品，在電線桿下整理甫竊
      得之電線，復駕駛上述機車將該電線，分別載運至該處附近一處已廢棄之堆肥
      場倉庫前方、同縣美濃鎮吉洋里成功新村墳墓內藏放。嗣於同日上午八時許，
      子○○駕駛前述機車搭載庚○○、辛○○，返回成功新村墳墓附近，欲取回其
      等先前所竊得而藏放於該處之臺電公司電線時，為據報後到場埋伏之員警宋志
      洋，及當地居民癸○○、張貴昌、甲○○、丙○○等人發現，旋即駕駛機車逃
      逸，但其等於匆忙之間機車倒地，為警員宋志洋當場逮捕，扣得油壓剪二支、
      剪刀五支、鐵條九支、鐮刀三支、扳鎖一支、刀片一支、鋼釘十四支、電池十
      三顆、手套七雙、繩索三條、電線膠帶八個、繩掛勾一支等犯罪物品，並起獲
      臺電公司所有之電線二百公尺（業已發還被害人）。
二、案經高雄縣政府警察局旗山分局報由臺灣高雄地方法院檢察署檢察官偵查後聲請
    逕以簡易判決處刑，及屏東縣警察局里港分局報告臺灣屏東地方法院檢察署檢察
    官、高雄縣政府警察局旗山分局報告臺灣高雄地方法院檢察署檢察官移送併案審
    理。
    理  由
一、本件訊據被告庚○○、辛○○對於前述時、地，竊取乙○○所有之鐵條四百四十
    四支之犯罪事實坦承不諱，但矢口否認有竊取丑○○之豬舍鐵欄杆、臺電公司電
    線之犯行，被告庚○○辯稱：「早上六點多小孩子要上學，老婆要照顧小孩，我
    則是在睡覺，ＷＨ─七四二七號小貨車是八百ＣＣ，沒有辦法載三、四噸的鐵欄
    杆，證人丁○○所言不實，他為何不一直追下去。我們只是路過那邊（指高雄縣
    美濃鎮吉洋里成功新村墳墓附近），他們就在追我們了」等語；被告辛○○辯稱
    ：「早上我要照顧小孩上學，大概六點半開始整理，讓他們七點多去上學，案發
    時間我在家照顧小孩子，不可能去行竊，我沒有偷丑○○的鐵欄杆。我們只是路
    過那邊（指高雄縣美濃鎮吉洋里成功新村墳墓附近），警察就抓我們了」等語。
    經查：
（一）犯罪實欄一（一）部分：被告庚○○、辛○○坦承於上述時、地，竊取被害人
      乙○○所有之鐵條四百四十支之犯罪事實，核與被害人乙○○陳述之失竊情節
      相符，復有贓物認領保管單收據一紙、相片八張附卷可佐，足見被告二人此部
      分之自白與犯罪事實相符，堪以採信。
（二）犯罪實欄一（二）部分：
  １、證人丁○○於本院審理時具結後證稱：「（檢察官問：九十二年九月有無去警
      局製作筆錄？）我九十二年九月份某日早上六、七點鐘要去田裡工作，距離謝
      先生之工地大約六十公尺遠，看到有一個人匆匆忙忙將車門關上，但是那個人
      的臉我沒有看清楚。那輛車上載滿豬舍使用之柵欄，匆匆由產業道路離開，我
      就駕駛小貨車追他，追到快到一個九十度之轉彎，我才看到他的車牌。車牌就
      是在我警局中講得那個車牌號碼。我再打電話問丑○○，我問他有無請人家去
      載鐵條，他說沒有，我就告訴他我看到之情形。我要去田裡工作，距離謝先生
      之工地大約六十公尺遠，看到有一個人匆匆忙忙將車門關上，但是那個人的臉
      我沒有看清楚。那輛車上載滿豬舍使用之柵欄，匆匆由產業道路離開，我就駕
      駛小貨車追他，追到快到一個九十度之轉彎，我才看到他的車牌。車牌就是在
      我警局中講得那個車牌號碼。我再打電話問丑○○，我問他有無請人家去載鐵
      條，他說沒有，我就告訴他我看到之情形。（審判長問：你看到那部車子是什
      麼顏色？）藍色之「發財小貨車」。（審判長問：提示警卷被告辛○○所有之
      貨車照片，你當時看到之貨車是否就是這輛？）車子顏色一樣，車子車牌也一
      樣，確實是這輛車子沒有錯。（審判長問：當時你看到行竊之人是一個人，還
      是二個人？）我當時看到一個戴斗笠的人，不曉得是男是女，爬上小貨車的右
      前座，所以車上應該還有另外一個駕駛者，但是我沒有看到駕駛車子的人是誰
      」等語（參本院審卷九十三年五月二十五日審判筆錄第四、六頁）。證人丁○○於警詢時證稱：「我是在民國九十二年九月上旬（確定日期忘記了），我看
      見一個女生從丑○○家出來，該女子不是丑○○的太太，我才上前查看，該女
      子就做（應是坐之誤）從產業道路離開，但是我沒看清楚女子的臉。我沒有看
      清楚車上座何人，共座幾個人，我有看清楚車牌是ＷＨ─七四二七號」等語（
      參屏東縣警察局里港分局卷九十二年十月十四日警詢筆錄）。
  ２、證人壬○○於本院審理時具結後證稱：「（檢察官問：九十二年九月二十日早
      上六點三十分有無經過丑○○之豬舍？）有。（檢察官問：你當時看到什麼情
      況？）我看到一輛小發財貨車停在豬舍前，有一對男女載著丑○○豬舍之鐵欄
      杆衝出來。（檢察官問：有無看到那對男女之長相？）有。（檢察官問：是否
      認識那對男女？）認識。（檢察官問：知否他們姓名？）男的我知道，叫庚○○，我知道他們是夫妻關係，但是女的名字我不知道。（檢察官問：之前這個
      女子是否見過？）我們是同一個村莊，他們夫婦開過自助餐店。（審判長問：
      有無看到那輛車子？）有，但是我沒有看清楚車牌，車型是淺藍色之小發財車
      。因為後車廂之圍欄載東西而放下來，所以掩蓋住車牌，我無法看清楚」等語
      （參本院審卷九十三年六月二十一日審判筆錄第二至三頁）。
  ３、被害人丑○○於本院審理時指訴稱：「（審判長問：請詳述案發經過？）因為
      我去警察局製作筆錄之前幾天，丁○○早上打電話給我，他問我有無賣別人鐵
      條，我說沒有，他說看到一輛小貨車載鐵條跑掉，他有記下車牌，後來我們去
      報案，追到這輛車子之主人，警察去查獲後，被告庚○○之母親就在某天晚上
      來找我，要我原諒他兒子。第二次是巡守隊員壬○○遇到被告庚○○，看到他
      在搬我的柵欄，壬○○打電話問我是否有將鐵條賣給他人，我說沒有。後來我
      就請壬○○出面幫我作證，提出告訴。本來第一次我要原諒他，但是第二次犯
      案後，他還不認錯，他說他以為那是別人不要的鐵條。（審判長問：有何意見
      ？）第一次被告犯案後，他母親有來找我，她說他兒子不好意思來，一直求我
      ，我念在是同鄉之份上，才原諒他。第二次壬○○有在豬舍撞見被告、還有他
      駕駛的車子，整片豬舍之鐵欄幾乎全部都被拔光，實在很沒有天良」等語（參
      本院審卷九十三年五月二十五日審判筆錄第五頁）。
  ４、是由證人丁○○、壬○○之證詞，參酌被害人丑○○之指訴，可知被告庚○○
      、辛○○夫妻二人，駕駛車牌號碼ＷＨ─七四二七號自小貨車，至被害人丑○○之上述住處，竊取豬舍鐵欄杆，先為證人丁○○發現後，自後追蹤，記下被
      告庚○○、辛○○所駕駛上述自用小貨車之車牌號碼。嗣於九十二年九月二十
      日六時三十分許，被告庚○○夫妻二人，於竊得丑○○所有之豬舍鐵欄杆後，
      適為證人壬○○發現。而於案發之後，被告庚○○之母親，尚有至被害人丑○○住處，央求被害人念在同鄉之份上，原諒被告庚○○等情。雖被告庚○○辯
      稱案發當時在家中睡覺、被告辛○○辯稱案發時在家中照顧小孩，但證人壬○○、丁○○，分別於上述時、地，當場看見被告庚○○、辛○○二人，或記下
      上述自用小貨車之車牌號碼，已如前述，足見被告庚○○、辛○○二人此節辯
      解為虛，不足為採。至被告庚○○質疑證人丁○○如果確實有看到其駕駛小貨
      車至該處，並自後追趕，為何不一直追下去，而認證人丁○○之證詞並非屬實
      ，但證人丁○○係看見上述自用小貨車之車上，載滿被害人丑○○豬舍使用之
      柵欄，匆匆由產業道路離開，旋即駕駛小貨車自後追趕，但追到快到一個九十
      度之轉彎，才看到車牌等情，亦如前述，自不能因證人丁○○未追到該部載滿
      豬舍使用之鐵欄杆之小貨車，而認證人前述之證詞係屬虛偽，被告庚○○此節
      辯解，亦不足為採。至被告庚○○辯稱前述自用小貨車僅八百ＣＣ，無法載重
      三、四公噸之鐵欄杆，而認證人丁○○二人之證詞非真乙節，但查，觀諸證人
      丁○○、壬○○二人之上述證詞，證人丁○○二人於發現被告庚○○、辛○○
      駕駛前述自用小貨車後，被告庚○○、辛○○旋即駕駛該部自用小貨車離開現
      場，在證人丁○○二人，到達被害人丑○○上述住處前之情形，證人二人毫無
      所悉。再者，衡諸常情，被告庚○○夫妻二人，駕駛該部自用小貨車，分批載
      運上述鐵欄杆，亦在情理之中，被告庚○○此節陳述，並不足以推翻證人丁○○、壬○○證詞之真實性。由此可見，被庚○○、辛○○之上述辯解，實為臨
      訟卸責之詞，均不足採信。此外，復有照片八張附於警卷可資參照，被告庚○○、辛○○此部分之竊盜犯行，堪以認定。
（二）犯罪實欄一（三）部分：
  １、證人癸○○於本院審理時具結後證稱：「（檢察官問：九十三九月二十三日凌
      晨三點是否發現有人偷竊？）在同日凌晨二點多在美濃鎮吉洋發現有人偷竊，
      我與張貴昌發現他的蝦池旁邊有人行竊，他叫我過去看，我馬上過去看，我看
      到有三個小偷，一個男子爬上去電線桿上面去剪電線，另外二個小偷在地上等
      待，在等待的人是一男一女，爬上去的人剪下來之後，我叫朋友丙○○、甲○○過來幫忙，小偷載電線去成功新村之公墓那邊，我與其他人在那邊路口等候
      ，後來等到早上八點時，那三個小偷又回來放電線之地方，我們有查到他們放
      電線之地方，一個是堆有機肥之倉庫，有些放在成功新村之公墓，後來等到八
      點左右三個小偷就回來公墓那邊，被我們等到，我們已經通知警察過來，會同
      他們一起抓小偷。（檢察官問：在場之二位被告是否就是當天剪電線之人？）
      是的。另外還有一個人，但是我不知道是誰。（審判長問：你自己為何在那邊
      巡邏？）因為之前有小偷破壞我們之蝦池的水車、水龍頭開關被偷過，偷到沒
      有水龍頭後，就剪電線，因為偷到很離譜，所以我們一村連中午、半夜都要去
      巡邏。我們與幾個養蝦戶大家有聯防。（審判長問：你們在成功新村抓到當庭
      被告時，他們正在做什麼？）他們正好要再回去拿已偷竊好的電線，後來被我
      們看到，警察看到就追過去。他們還跑給警察追。他們被抓到時，他們沒有表
      示什麼，我們早注意到他們好幾個月了，之前只是沒有證據而已。他們看起來
      會緊張、害怕，但是在場的人很多，他們沒有反抗。（審判長問：警察是吉東
      派出所的人？）是的，員警叫宋志洋。（審判長問：小偷剪電線放在成功新村
      那邊，知道是誰的電線？）全部都是電力公司的電線。（審判長問：那些電線
      有無是接到養蝦池的電線？）有。以前有人被偷過蝦池的電線，但是我們沒有
      抓到，但剪電力公司的電線就被我們抓到」等語（參本院審卷九十三年十一月
      八日審判筆錄第四至六頁）。
  ２、證人張貴昌於本院審理時具結後證稱：「（檢察官問：九十三年九月二十三日
      凌晨二、三點左右，你的蝦池附近有無人行竊？）是的。我當天是在池塘旁邊
      睡，我有養狗，我聽到狗在叫，我起來查看，小偷就跑掉，我去追小偷，小偷
      跑掉，後來小偷又回來偷。（檢察官問：當時看到幾個人行竊？）我看到三個
      人，就是在場的被告二個人，還有一個胖胖的人。（檢察官問：當初那三個人
      如何行竊？）我看到那個胖胖的人爬上去剪電線，在庭的二個人在地上整理電
      線，綁好電線後用機車載走。（檢察官問：你看到他們在剪電線，你如何處理
      ？）我馬上去派出所通知警員，警員馬上跟我們回去找小偷放置電線的地點。
      （檢察官問：有無找到放置電線之地址？）有，一個在堆肥料的倉庫，一個是
      在成功新村的公墓。（檢察官問：你們發現藏置的地點後，你們如何處理？）
      我們在成功新村公墓那邊路邊守候，大概等到七點多，快八點時候，他們三個
      人一起回來，胖胖的那個小偷騎機車載在庭的被告二人回來拿東西。然後他們
      看到宋警員跑出去，他們就逃跑，後來警員追上去，我們在後面一起追。（檢
      察官問：你們在小偷之機車上面發現什麼？）我們在公墓放置電線的地上發現
      大剪刀，在小偷的機車上面發現短短的鐵條，是要插在電線桿上，讓他們爬上
      去剪電線。（審判長問：張貴昌這件竊案是你們發現的？）是的。（審判長問
      ：提示警卷之照片，你講得那個案件否就是警卷所示之竊案？）是的。（審判
      長問：當初他們剪下來時電線有無包著塑膠皮？）在公墓那個查獲的地方，塑
      膠皮已經被剪下來了。有些塑膠皮留在地上」等語（參本院審卷九十三十一月
      八日審判筆錄第七至九頁）。
  ３、證人丙○○於本院審理時於具結後證稱：「（檢察官問：九十三年九月二十三
      日凌晨二、三點左右，癸○○有無通知你過去查小偷？）當時是癸○○打電話
      給我，叫我過去幫忙，說有人在偷剪電線。（檢察官問：你過去看到什麼？）
      我過去的時候，小偷已經將電線載走，我沒有看到行竊過程，後來我們就尋找
      放置贓物的地點。（檢察官問：後來在哪邊找到？）在一個放置堆肥的倉庫找
      到一些，大部分是在成功新村的公墓發現。（檢察官問：如何處理？）我們在
      公墓外面等候，宋警員在公墓的裡面等候。（檢察官問：幾點時候小偷回來？
      ）概快八點的時候，三個人一起騎一輛機車回來。他們進來公墓裡面，看到宋
      警員就又跑出去，宋警員在後面追，他們就逃跑，我們也跟著追上去。（檢察
      官問：提示扣押物品目錄表，這是警察在何處扣得之剪刀等物品？）機車上面
      扣得小剪刀、美工刀。其他物品是在公墓旁邊扣得。（檢察官問：當天騎機車
      回來現場的小偷是否就是在場被告？）他們二個人是被另外一個騎機車的人載
      回來的」等語（參本院審卷九十三八日審判筆錄第九至十一頁）。
  ４、證人甲○○於本院審理時於具結後證稱：「（檢察官問：九十三年九月二十三
      日凌晨二、三點癸○○有無通知去抓小偷？）是的。（檢察官問：幾點到現場
      ？）大概是三點左右，他們發現小偷是二點多左右。（檢察官問：你到現場時
      ，小偷是否還在？）不在了。（檢察官問：你們如何處理？）他們二個人去報
      警時，他們後來通知在肥料廠那邊，我們就開車過去，我們是去有機肥料場剛
      剛進去的入口處，看到有一條電線，發現少了三條。我們就去附近找，就在成
      功新村那邊發現三條電線，在那邊又發現二把剪電線的剪刀，一把長的，一把
      短的。（檢察官問：你們發現之後，有無在現場埋伏？）有。警察在公墓裡面
      守候，我們在外面守候。（檢察官問：你們發現的小偷時間如何？）在早上八
  點左右看到小偷回來，有三個人回來，胖胖的人沒有穿上衣，載來二個人，一
      個男一個女的，他們回來可能要去裡面拿電線，他們看到警察就跑，警察在後
      面追，我們趕不上警察，但是也在後面追。（檢察官問：當天跑給警察追的人
      是否就是在庭的被告？）他們二個人是被載的人，騎機車的是胖胖的那個人。
      （審判長問：你確定在法庭上這二個人就是被載的人？）是的。（審判長問：
      提示警卷照片，那個就是發現的地點？）是的。（審判長問：你們發現他們三
      個人時，他們有無表示什麼？）他們是被追到一個地方，因為機車摔倒，才被
      警察追到。我們趕到他們被警察抓到的地方時，我們就將他們的機車載去派出
      所。是警察叫我們載過去派出所的」等語（參本院審卷九十三八日審判筆錄第
      十一至十三頁）。
  ５、證人即臺電公司之員工己○○於本院審理時於具結後證稱：「（檢察官問：任
      職？）臺電美濃服務所。（檢察官問：九十三年九月二十三日凌晨警方有無通
      知你們去認領電線？）有。（檢察官問：提示併案卷裡面贓物認領保管收據，
      這是你當天領回去的贓物？）是的。（檢察官問：電線的所有權是誰的？）台
      電公司。（檢察官問：電線本來裝在何處）電線本來裝在竹旗桿一百零四左十
      一到左十三號。（檢察官問：電線是被用什麼工具剪下來？）是用油壓剪。（
      檢察官問：認領回去的電線，橡膠皮有無被剃除？）還沒有。（審判長問：電
      線是幾伏特的電線？）一百一十伏特，是輸送到一般家庭的電線。（審判長問
      ：你們在美濃地區失竊過多少電線？）很多，但是要回去查，才知道詳細數目
      」等語（參本院審卷九十三八日審判筆錄第十三至十五頁）。
  ６、是由證人癸○○、張貴昌、己○○、丙○○、甲○○等五位證人之證詞，衡諸
      被告庚○○、辛○○之陳述，可知於高雄縣美濃鎮吉洋里養蝦場附近地域居住
      之人，經常遭竊賊偷取養蝦場內、外之財物，乃組成巡守隊防止竊賊再度犯案
      ，保障該處居民生命財產之安全，於九十三年九月二十三日凌晨二至三時之間
      某時許，身材稍胖之子○○駕駛未懸掛車牌之前述重型機車，搭載被告庚○○
      、辛○○，前往高雄縣美濃鎮吉洋里竹旗桿一０四左十一至左十三電線桿，攜
      帶油壓剪、剪刀、鐵條、刀片等物品，用鐵條等物品，插入電線桿中之孔洞後
      ，爬上電線桿，復以上述之油壓剪等工具，將臺電公司之六十方風雨線長二百
      公尺剪下，適為證人張貴昌等人發現，通知附近居民並報警處理。而被告庚○○、辛○○與子○○，則將竊得之電線，藏放於該處附近一處已廢棄之堆肥場
      倉庫前方及成功新村墳墓內。嗣於同日上午八時許，子○○駕駛前述重型機車
      搭載庚○○、辛○○，返回成功新村墳墓附近，欲取回上述之臺電公司電線時
      ，為員警宋志洋及當地居民癸○○、張貴昌、甲○○、丙○○等人發現，旋即
      駕駛機車逃逸，但其等於匆忙間機車滑倒，為警員宋志洋當場逮捕，扣得如事
      實欄所示之物品，並起獲臺電公司所有之電線二百公尺等情。是被告庚○○、
      辛○○辯稱只是路過該處，就被警察抓等語，顯係畏罪情虛之辯解，否則，衡
      諸常情，被告庚○○夫妻等人，如係偶然經過成功新村墳墓，縱然遇到警員，
      自可正大光明地在該處行走，何須緊張地三人擠一部機車匆忙的離開現場，由
      此足見被告庚○○、辛○○夫妻等人，實係返回該處欲取走其等所竊得之臺電
      公司電線，因東窗事發，亟欲逃離現場，方有如斯之狀況產生，其等所辯為虛
      ，不足採信。此外，復有油壓剪二支、剪刀五支、鐵條九支、鐮刀三支、扳鎖
      一支、刀片一片、鋼釘十四支、手套七雙、繩索三條、電線膠帶八個、繩掛勾
      一支等工具、物品扣案可稽，且有照片八張、贓物認領保管單一紙附於警卷可
      佐，被告二人此部分之犯行，堪以認定。
二、按刑法第三百二十一條第一項第三款所謂之兇器，其種類並無限制，凡客觀上足
    對人之生命、身體、安全構成威脅，具有危險性之兇器均屬之（最高法院七十九
    年台上字五二五三號判例參照）。本件扣案之油壓剪二支係金屬製品，臺電公司
    遭竊之電線，係以油壓剪將之剪斷等情，業據證人己○○證述明確，而扣案之剪
    刀五支、鐮刀三支、刀片一支、鋼釘十四支，均係金屬材質，且有銳利之刀鋒或
    尖銳之部位，此有卷附之照片可憑，至扣案之鐵條九支、扳鎖一支，亦係金屬材
    質、質地堅硬，亦有照片附於警卷可資佐證，前述物品，客觀上均對人之生命、
    身體、安全足以構成威脅，且有危險性，自屬兇器之一種。是核被告庚○○、辛○○就上述犯罪事實一之（一）、（二）部分，係犯刑法第三百二十條第一項之
    竊盜罪；犯罪事實一之（三）部分，係犯刑法第三百二十一條第一項第三款、第
    四款之結夥三人攜帶兇器竊盜罪。被告庚○○、辛○○二人間，就犯罪事實一之
    （一）、（二）部分之犯行，被告庚○○、辛○○二人與子○○，就犯罪事實一
    之（三）部分之犯行，具有犯意之聯絡及行為分擔，均為共同正犯；被告庚○○
    、辛○○，先後多次犯行，時間緊接，觸犯構成要件相同之罪，顯係基於概括犯
    意為之，為連續犯，應依刑法第五十六條之規定，論以情節較重結夥三人攜帶兇
    器竊盜一罪，並加重其刑。又上述犯罪事實一之（二）、（三）部分，雖未據檢
    察官提起公訴，然此部分之事實與起訴之犯罪事實既具有連續犯之裁判上一罪之
    關係，應為起訴效力所及，本院自應併予審究，附此敘明。
三、本件被告庚○○、辛○○犯罪事證既臻明確，原審法院據以論罪科刑，固非無見
    。惟查，原判決未及就被告庚○○、辛○○前述移送併案之竊盜犯行一併審判，
    尚有未洽，公訴人提起上訴指摘原判決不當，即有理由，自應由本院予以撤銷改
    判。本院審酌被告庚○○、辛○○二人，年輕力壯，竟不思以正當方法獲取金錢
    、財物，為貪圖私利，而竊取他人之財物，缺乏尊重他人財產權之觀念，且造成
    被害人財產上之損失，復於被害人丑○○念及同鄉之誼，而原諒其等於九十二年
    九月中旬某日，竊取被害人丑○○所有之豬舍鐵欄杆的行為後，再度竊取被害人
    丑○○之豬舍鐵欄杆，惡性非輕，再衡酌被告二人，於前述人證、物證明確下，
    仍飾詞卸責，顯見其等毫無悔意等一切情狀，均量處如主文所示之刑，以示懲戒
    。扣案之油壓剪二支、剪刀五支、鐮刀三支、鐵條九支、扳鎖一支、刀片一支、
    鋼釘十四支、手套七雙、繩索三條、電線膠帶八個、繩掛勾一支，雖被告二人均
    否認為其等所有，然觀之證人癸○○、張貴昌、丙○○、甲○○等人之上述證詞
    ，可證明係被告庚○○、辛○○與子○○等人所自備，且屬其等所有，供其等竊
    取臺電公司電線之用，應依刑法第三十八條第一項第二款沒收。至扣案之電池十
    三個，並無證據證明係供被告等人犯罪所用，核與沒收之要件不合，自無庸為沒
    收之諭知，附此敘明。
四、末按檢察官聲請以簡易判決處刑之案件，經法院認為有第四百五十一條之一第四
    項但書之情形者，應適用通常訴訟程序審判之，刑事訴訟法第四百五十二條定有
    明文；且對於簡易判決之上訴，準用刑事訴訟法第三編第一章及第二章之規定，
    管轄第二審之地方法院合議庭受理簡易判決上訴案件，審理後認有第四百五十二
    條之情形者，依同法第四百五十五條之一第三項準用第三百六十九條第二項之規
    定意旨，應由該地方法院合議庭撤銷簡易庭之判決，逕依通常程序為第一審判決
    （最高法院九十一年度台非字第二一號、九十二年度台非字第三五二號判決及法
    院辦理刑事訴訟簡易程序案件應行注意事項第十四項參照）。本件被告庚○○、
    辛○○，除聲請簡易判決書所載之犯罪事實外，尚有其他具有連續犯之裁判上一
    罪即併案部分之犯罪事實，本院認不宜量處六月以下之有期徒刑，足認檢察官之
    聲請簡易判決處刑為不適當，而有刑事訴訟法第四百五十一條之一第四項但書第
    二款之情形，依前揭法律規定，應由本院合議庭逕依通常程序審理後，而為第一
    審之判決，檢察官或被告如不服本判決，仍得於法定上訴期間內，向管轄之第二
    審法院提起上訴，附此敘明。
五、據上論斷，應依刑事訴訟法第四百五十五條之一第一項、第三項、第四百五十二
    條、第三百六十九條第一項前段、第三百六十四條、第二百九十九條第一項前段
    ，刑法第五十六條、第二十八條、第三百二十一條第一項第三款、第四款、第三
    十八條第一項第二款，判決如主文。
中      華      民      國    九十三    年     十一     月    二十二    日
                                  臺灣高雄地方法院刑事第十庭
                                      審判長法  官      張世賢
                                            法  官      王啟明
                                            法  官      呂曾達
右正本證明與原本無異。
如不服本判決，應於判決送達後十日內，向本院提出上訴狀。
                                            書記官      林慧君
中    華    民    國      九十三      年      十一    月    二十三      日
附錄所犯法條：
刑法第三百二十一條第一項第三、四款。
犯竊盜罪而有左列情形之一者，處六月以上、五年以下有期徒刑：
三  攜帶兇器而犯之者。
四  結夥三人以上而犯之者。
